臺灣高雄地方法院刑事裁定
111年度聲字第747號
聲  請  人  臺灣高雄地方檢察署檢察官
受  刑  人  簡鴻誠



上列聲請人因受刑人數罪併罰有二裁判以上，聲請定其應執行之
刑（111年度執聲字第569號），本院裁定如下：
    主  文
簡鴻誠犯如附表所示之罪，共柒罪，所處各如附表所示之刑，應
執行有期徒刑壹年拾壹月。
    理  由
一、聲請意旨略以：受刑人簡鴻誠因犯如附表所示之罪，先後經
    判決確定如附表，應依刑法第50條、第53條及第51條第5款
    規定，定其應執行之刑，爰依刑事訴訟法第477條第1項規定
    聲請裁定其應執行刑等語。
二、按裁判確定前犯數罪者，併合處罰之，但得易科罰金之罪與
    不得易科罰金之罪、得易科罰金之罪與不得易服社會勞動之
    罪、得易服社會勞動之罪與不得易科罰金之罪、得易服社會
    勞動之罪與不得易服社會勞動之罪等情形，須受刑人請求檢
    察官聲請定應執行刑者，始得依第51條規定定之；數罪併罰
    ，有2裁判以上者，依第51條之規定，定其應執行之刑；數
    罪併罰，分別宣告其罪之刑，宣告多數有期徒刑者，於各刑
    中之最長期以上，各刑合併之刑期以下，定其刑期，但不得
    逾30年，刑法第50條、第53條、第51條第5款分別定有明文
    。又法律上屬於自由裁量之事項，有其外部性界限及內部性
    界限，並非概無拘束。依據法律之具體規定，法院應在其範
    圍選擇為適當之裁判者，為外部性界限；而法院為裁判時，
    應考量法律之目的，及法律秩序之理念所在者，為內部性界
    限。法院為裁判時，二者均不得有所踰越，是數罪併罰，有
    二裁判以上，定其應執行之刑時，固屬法院自由裁量之事項
    ，然仍應受前揭外部性界限及內部性界限之拘束。
三、經查，本件受刑人因犯如附表所示之各罪，經法院判處如附
    表所示之刑，並於如附表所示之日期分別確定在案，其中附
    表編號1至6等罪，經本院110年度聲字第1314號裁定應執行
    有期徒刑1年8月確定，有臺灣高等法院被告前案紀錄表及各
    該刑事裁判書在卷可稽。又附表編號1至3、6所示之罪係得
    易科罰金之罪，編號7所示之罪係得易服社會勞動之罪，而
    附表其餘之罪則係不得易科罰金及不得易服社會勞動之罪，
    惟受刑人就附表所示各罪，業已具狀請求檢察官聲請本院合
    併定其應執行之刑，此有受刑人是否同意聲請定執行刑調查
    表存卷可參（詳執行卷），是檢察官聲請定其應執行之刑，
    本院審核認聲請為正當。揆諸前揭說明，本院自可就附表所
    示之罪更定應執行刑，且不得逾越刑法第51條第5款所定法
    律之外部界限，即不得重於附表所示各罪宣告刑之總和（有
    期徒刑3年），亦應受內部界限之拘束，即不得重於附表業
    經合併定其應執行刑之總和（有期徒刑2年1月）。準此，本
    院考量受刑人所犯各罪之性質有竊盜罪（4罪）、加重竊盜
    罪（2罪）、轉讓禁藥罪（1罪），且犯罪時間介於民國108
    年9月19日至109年10月17日間，再兼衡受刑人請求從輕量刑
    之意見、所犯各罪於前次定刑時所減輕之幅度，並權衡受刑
    人為62年次，日後尚有賦歸社會之需、數罪併罰所生之邊際
    效應與痛苦程度等情，爰定其應執行刑如主文。
四、依刑事訴訟法第477條第1項，刑法第53條、第50條第1項但
    書、第2項、第51條第5款，裁定如主文。
中　　華　　民　　國　　111 　年　　5 　　月　　10　　日
                  刑事第八庭    法　官  黃傳堯
以上正本證明與原本無異。
如不服本裁定，應於送達後5日內，向本院提出抗告狀。
中　　華　　民　　國　　111 　年　　5 　　月　　11　　日
                                書記官  黃振羽
附表：
編號 罪名     宣告刑   犯罪日期（民國）         最後事實審            確定判決    備註      法院、案號   判決日期  法院、案號   確定日期  1 竊盜罪 有期徒刑3月（得易科） 108年10月2日 本院109年度簡字第3296號 109年9月28日 本院109年度簡字第3296號 109年11月7日 高雄地檢109年度執字第9506號 2 同上 同上 108年9月19日 同上 同上 同上 同上 同上 3 同上 有期徒刑5月（得易科） 109年7月29日 本院109年度簡字第3359號 109年12月2日 本院109年度簡字第3359號 110年1月6日 高雄地檢110年度執字第842號 4 加重竊盜罪 有期徒刑9月（不得易科）  109年5月24日 本院109年度審易字第1496號 110年1月6日 本院109年度審易字第1496號 110年2月10日 高雄地檢110年度執字第2123號 5 同上 有期徒刑7月（不得易科） 109年10月17日 本院109年度審易字第1671號 110年1月27日 本院109年度審易字第1671號 110年3月10日 高雄地檢110年度執字第2346號 6 竊盜 有期徒刑4月（得易科） 109年5月29日 本院110年度簡字第567號 110年3月8日 本院110年度簡字第567號 110年4月7日 高雄地檢110年度執字第2982號 7 轉讓禁藥罪 有期徒刑5月（得易服社會勞動） 109年7月21日 本院110年度訴字第383號 111年2月24日 本院110年度訴字第383號 111年3月30日 高雄地檢111年度執字第2845號 編號1至6曾經本院110年度聲字第1314號裁定定應執行有期徒刑1年8月確定【高雄地檢110年度執更字第1478號】。